臺灣高等法院臺南分院刑事判決　　　　100年度上訴字第304號
上　訴　人
即　被　告　吳寧淙
上列上訴人因毒品危害防制條例案件，不服臺灣嘉義地方法院
100年度訴字第13號中華民國100年1月28日第一審判決（起訴案
號：臺灣嘉義地方法院檢察署99年度毒偵字第1976號），提起上
訴，本院判決如下：
    主  文
上訴駁回。
    理  由
一、上訴意旨略以：被告承認有吸食毒品犯行，惟因照顧罹病住
    院之父，又需賺錢養家，更要挪時間至嘉義榮民醫院喝美沙
    酮，因工作及家庭因素，致無法配合榮民醫院之診療時間領
    取美沙酮，同時因為被告父親喪失求生意志，令被告至為心
    煩，一時失慮，再次吸毒，被告為此深感後悔，原審量處有
    期徒刑7月，顯屬過重。被告之父已於民國99年12月4日去逝
    ，母親仍在傷痛中，被告配偶係越南籍人士，育有一子六歲
    ，全家生活重擔皆在被告身上，請鈞院依刑法19條（應係59
    條之誤載）規定減刑，讓被告易科罰金，在社會上賺錢扶養
    家人等語。
二、依刑事訴訟法第350條、第361條、第362條、第367條規定，
    不服地方法院之第一審判決而上訴者，須提出上訴書狀，並
    應敘述具體理由，為上訴必備之程式；其所提出之書狀未敘
    述上訴理由，或僅曾以言詞陳述上訴理由者，均應於上訴期
    間屆滿後20日內補提理由書於第一審法院。第一審法院經形
    式審查，認逾期未補提上訴理由者，應定期間先命補正；逾
    期未補正者，為上訴不合法律上之程式，應以裁定駁回。倘
    已提出上訴理由，但所提非屬具體理由者，則由第二審法院
    以上訴不合法律上之程式，判決駁回。而所謂具體理由，必
    係依據卷內既有訴訟資料或提出新事證，指摘或表明第一審
    判決有何採證認事、用法或量刑等足以影響判決本旨之不當
    或違法，而構成應予撤銷之具體事由，始克當之（例如：依
    憑證據法則具體指出所採證據何以不具證據能力，或依憑卷
    證資料，明確指出所為證據證明力之判斷如何違背經驗、論
    理法則）；倘僅泛言原判決認定事實錯誤、違背法令、量刑
    失之過重或輕縱，而未依上揭意旨指出具體事由，或形式上
    雖已指出具體事由，然該事由縱使屬實，亦不足以認為原判
    決有何不當或違法者（例如：對不具有調查必要性之證據，
    法院未依聲請調查亦未說明理由，或援用證據不當，但除去
    該證據仍應為同一事實之認定），皆難謂係具體理由，俾與
    第二審上訴制度旨在請求第二審法院撤銷、變更第一審不當
    或違法之判決，以實現個案救濟之立法目的相契合，並節制
    濫行上訴（最高法院97年度台上字第892號、97年度台非字
    第454號判決意旨參照，參見97年4月司法院公報第214頁及
    97年11月司法院公報第104頁；另97年度台上字第3889號判
    決亦同此旨）。
三、查原判決審理結果認為：上訴人即被告吳寧淙基於施用第一
    級毒品海洛因及第二級毒品甲基安非他命之犯意，於99年11
    月2日13時許，在嘉義縣竹崎鄉坑頭村坑頭7號其住處附近果
    園內，將第一級、第二級毒品置於鋁箔紙上燒烤吸食其煙霧
    之方式，同時施用第一級毒品海洛因及第二級毒品甲基安非
    他命1次；經警於同年月3日19時10分許，持臺灣嘉義地方法
    院檢察署核發之鑑定許可書通知吳寧淙至警局接受驗尿，採
    尿送驗結果呈鴉片類代謝物之嗎啡、可待因陽性及安非他命
    、甲基安非他命陽性反應而查獲之犯罪事實，業據被告於原
    審準備程序為認罪陳述，並同意改行簡易審判程序，嗣原審
    即裁定予以審理亦承認犯行等情（見原審卷第20、21、27頁
    ），且其被查獲該日經警採集尿液送驗結果，呈安非他命、
    甲基安非他命、可待因及嗎啡陽性反應之事實，有臺灣檢驗
    科技股份有限公司濫用藥物檢驗報告、代號與真實姓名對照
    表各乙份（竹A082）附卷可稽（見警卷第6至7頁），而認被
    告所為係犯毒品危害防制條例第10條第1項、第2項之施用第
    一級毒品罪及施用第二級毒品罪。被告先前持有第一級、第
    二級毒品而後予以施用，其持有之低度行為，應為施用之高
    度行為所吸收，不另論罪。被告於前揭時、地，以將第一級
    、第二級毒品置於鋁箔紙上燒烤吸食其煙霧之方式，同時施
    用第一級毒品海洛因、第二級毒品甲基安非他命1次，係以
    一行為同時觸犯上開二罪名，為想像競合犯，應依刑法第55
    條規定，從重之施用第一級毒品罪處斷。又被告於96年間曾
    因施用毒品案件，經法院裁定送觀察、勒戒後，認有繼續施
    用毒品傾向，再經法院裁定施以強制戒治，嗣因無繼續戒治
    之必要，於97年4月9日停止戒治釋放，並由臺灣嘉義地方法
    院檢察署以97年度戒毒偵字第32號為不起訴處分確定。又因
    施用第一、二級毒品案件，經原審法院以98年度訴字第1020
    號判決各處有期徒刑2月、6月，應執行有期徒刑7月確定，
    於99年8月10日易科罰金執行完畢之事實，有臺灣嘉義地方
    法院檢察署刑案資料查註紀錄表、臺灣高等法院被告前案紀
    錄表各1份在卷可按，其受徒刑之執行完畢，5年以內故意再
    犯有期徒刑以上之罪，為累犯，應依刑法第47條第1項之規
    定，加重其刑。原審乃審酌被告曾因施用毒品，經裁定送觀
    察勒戒、強制戒治及徒刑之執行完畢而再犯本案，惟念及施
    用毒品本質上係戕害自身健康之行為，尚未嚴重破壞社會秩
    序或侵害他人權益，又被告於審判程序坦承犯行，並持續前
    往醫療院所接受美沙冬替代療法治療迄今，顯見其戒斷毒癮
    之決心，酌以被告父親罹病逝世，尚有年邁母親及妻兒幼子
    猶待被告扶養等一切情狀，量處有期徒刑7月。
四、查原判決已詳述所憑證據與認定之理由，因認被告係一行為
    而犯毒品危害防制條例第10條第1項、第2項施用第一級、第
    二級毒品罪，應依想像競合法則從一重處斷，並以被告有累
    犯加重其刑之適用，及其有上開多次施用毒品案件前科，經
    法院裁定強制戒治執行完畢及有罪判決確定並執行完畢，再
    有本案犯行等一切情狀，而量處有期徒刑7月。本院經核原
    判決並無違誤，所為量刑亦屬允當。被告固以前揭理由提起
    上訴。惟查，本案從一重處斷之毒品危害防制條例第10條第
    1項，其法定刑為「處6月以上5年以下有期徒刑」，因被告
    有累犯加重其刑至二分之一之適用，則經依法加重後，其法
    定刑變成「處7月以上7年6月以下有期徒刑」，原判決斟酌
    被告全部情狀，判處有期徒刑7月，係以最低度刑量處；被
    告認量刑過重，尚非可採。又被告於96年間即因施用毒品案
    件，經法院裁定送觀察、勒戒後，再施以強制戒治，竟又因
    施用第一、二級毒品案件，經原審法院以98年度訴字第1020
    號判刑2月、6月，定執行刑為有期徒刑7月確定，於99年8月
    10日易科罰金執行完畢等事實，已如前述，詎被告再有本案
    犯行，顯無刑法第59條所規定，犯罪之情狀顯可憫恕，認科
    以最低度刑仍嫌過重之情事，不得依該條酌量減輕其刑。從
    而上開上訴理由均無所據，且並非得作為本案上訴之正當理
    由。又被告上訴理由，並未具體指摘原判決於認定事實、適
    用法律及量刑等項有何違法或不當，依上開說明，本件上訴
    不合法律上程式，應予駁回，並不經言詞辯論為之。
據上論斷，應依刑事訴訟法第367條前段、第372條，判決如主文
。
中    華    民    國   100    年    3     月    31    日
                  刑事第一庭    審判長法  官  茆臺雲
                                      法  官  蔡長林
                                      法  官  王明宏
以上正本證明與原本無異。
如不服本判決應於收受送達後10日內向本院提出上訴書狀，其未
敘述上訴理由者，並得於提起上訴後10日內向本院補提理由書（
均須按他造當事人之人數附繕本）「切勿逕送上級法院」。
                                      書記官  黃全忠
中    華    民    國   100    年    3     月    31    日
附錄本判決論罪科刑法條：
毒品危害防制條例第10條：
施用第一級毒品者，處6月以上5年以下有期徒刑。
施用第二級毒品者，處3年以下有期徒刑。